臺灣屏東地方法院刑事判決　　　　　　　 94年度訴字第340號
公　訴　人　臺灣屏東地方法院檢察署檢察官
被　　　告　甲○○
上列被告因違反毒品危害防制條例案件, 經檢察官提起公訴（94
年度毒偵字第808 號）及由臺灣高雄地方法院檢察署檢察官移送
併辦（該署94年毒偵字第1568號、第5454號）, 本院裁定改以簡
式審判程序審理, 判決如下：
    主  文
甲○○連續施用第一級毒品, 累犯, 處有期徒刑壹年肆月。扣案
之第一級毒品海洛因貳包（其淨重分別為零點零玖公克、零點零
肆公克; 空包裝重分別為零點壹玖公克及零點壹捌公克）沒收銷
燬之。
    事  實
一、甲○○前於民國82年間, 因違反麻醉藥品管理條例案件, 為
    本院判處有期徒刑8 月（82年易字第2556號）, 並經臺灣高
    等法院高雄分院駁回上訴而確定。其復於84年間, 因兩件違
    反肅清煙毒條例之案件, 為臺灣高雄地方法院及本院先後判
    處有期徒刑3 年6 月（本院84年訴緝字第95號）及有期徒刑
    10月確定（臺灣高雄地方法院84年訴字第1805號）, 後兩判
    決嗣由本院裁定應合併執行有期徒刑4 年2 月（85年屏聲字
    第413 號）。甲○○於84年3 月3 日起入監服刑, 接續執行
    上開判決及裁定所示之刑, 本應執行至88年12月7 日屆滿,
    然於85年11月19日即獲縮刑假釋出獄。然於88年間, 其假釋
    遭到撤銷, 甲○○於88年7 月22日再次入監, 執行有期徒刑
    2 年11月17日之殘刑, 迄91年4 月1 日縮短刑期執行完畢出
    監。
二、甲○○亦曾因施用毒品案件, 經法院裁定送強制戒治執行完
    畢後, 由台灣屏東地方法院檢察署檢察官於89年2 月24日為
    不起訴處分（89年度戒毒偵字第71號）, 並先於88年7 月22
    日釋放。惟其不知警惕, 竟又基於施用第一級毒品之概括犯
    意, 自94年1 月間某日起至同年4 月24日17時45分許向前回
    溯24小時內某時止, 以約每7 天1 次之頻率及以針筒注射之
    方式, 在屏東縣屏東市○○路405 巷163 弄9 號住處, 連續
    施用第一級毒品海洛因多次。嗣於94年1 月22日中午12時30
    分許, 在高雄縣大寮鄉○○路100 號前, 因形跡可疑, 第1
    次為警攔檢查獲, 並扣得其所有、預備供自己施用之第一級
    毒品海洛因1 包（淨重0.09公克、空包裝重0.19公克）; 復
    於94年3 月20日, 在其住處內第2 次為警查獲, 並扣得第一
    級毒品海洛因1 包（淨重0.04公克, 空包裝重0.18公克）;
    再於94年4 月24日17時許, 在高雄縣大寮鄉○○村○○路○
    ○道路旁第3 次為警查獲。
三、案經屏東縣警察局屏東分局報請臺灣屏東地方法院檢察署檢
    察官偵查起訴及移送併辦。
    理  由
一、前揭事實業據被告甲○○於警訊、偵查及本院審理中坦承不
    諱, 且其前後3 次為警查獲時所採集之尿液, 經分別送往高
    雄市立凱旋醫院及臺灣檢驗科技股份有限公司濫用藥物實驗
    室檢驗結果, 均呈嗎啡陽性反應無誤；又警方於第1 、2 次
    查獲時扣案之白色粉末2 包, 經送法務部調查局鑑定結果,
    亦確認均含有毒品海洛因成分, 其淨重分別為0.09公克（空
    包裝重0.19公克）及0.04公克（空包裝重0.18公克）, 此分
    別有高雄市政府警察局苓雅分局濫用藥物尿液檢體監管記錄
    表、屏東縣警察局屏東分局檢體監管記錄表各1 紙、高雄市
    立凱旋醫院濫用藥物尿液檢驗報告1 分、臺灣檢驗科技股份
    有限公司濫用藥物尿液檢驗報告2 分及法務部調查局鑑定通
    知書2 分在卷可憑, 足證被告自白與事實相符, 此外, 被告
    前經強制戒治執行完畢後, 由檢察官為不起訴處分一節, 則
    有刑案資料查註紀錄表及臺灣高等法院被告前案紀錄表各一
    紙附卷供查,本件事證明確, 被告犯行堪予認定。
二、按海洛因為第一級毒品, 毒品危害防制條例第2 條第2 項第
    1 款定有明文。被告於強制戒治執行完畢釋放後五年內再度
    施用海洛因毒品, 核其所為係犯毒品危害防制條例第10 條
    第1 項之施用第一級毒品罪, 其持有毒品之行為為施用毒品
    之犯行所吸收, 不另論罪。被告多次施用行為, 時間緊接,
    所犯罪名相同, 顯係出於概括犯意反覆為之, 為連續犯, 應
    依刑法第56條之規定以一罪論, 並加重其刑。又被告前有如
    事實欄所示之科刑及執行情形, 有台灣高等法院被告前案紀
    錄表附卷可參, 其於刑之執行完畢後五年內再犯本件有期徒
    刑之罪, 為累犯, 應依法加重其刑, 且因其同時有兩項刑之
    加重事由, 應依法遞加之。公訴人雖僅就被告自94年1 月間
    起至同年3 月19日施用第一級毒品之犯行提起公訴, 然檢察
    官就犯罪事實一部起訴者, 其效力及於全部, 本案被告自94
    年3 月20日起至同年4 月24日17時45分許向前回溯24小時內
    某時止間多次施用第一級毒品之事實, 雖未經起訴, 然與前
    揭起訴部分有連續犯之關係, 已如前述, 本院自應就屬於裁
    判上一罪之該部犯罪事實一併加以裁判。爰審酌被告之智識
    程度, 本件施用毒品之動機、頻率、曾有多次毒品犯罪前科
    、素行非佳, 前經強制戒治及判處徒刑確定後, 又再度施用
    毒品, 顯見其毒癮非輕、戒毒意志薄弱, 惟於本院審理中坦
    承犯行, 態度尚稱良好等一切情狀, 量處如主文所示之刑,
    以資懲儆。扣案之第一級毒品海洛因2 包, 為查獲之毒品,
    其等包裝袋衡情已沾黏毒品, 難以析離, 均應依毒品危害防
    制條例第18條第1 項規定諭知沒收銷燬之。
據上論斷, 應依刑事訴訟法第273 條之1 第1 項、第299 條第1
項前段, 毒品危害防制條例第10條第1 項、第18條第1 項, 刑法
第11條、第56條、第47條, 判決如主文。
中　　華　　民　　國　　94　　年　　7 　　月　　27　　日
                  刑事第四庭    法  官　王以齊
以上正本證明與原本無異。
如不服本判決應於收受本判決送達後十日內向本院提出上訴書狀
，其未敘述上訴理由者，並得於提起上訴後十日內向本院補提理
由書狀（均須按他造當事人之人數附繕本）「切勿逕送上級法院
」
中　　華　　民　　國　　94　　年　　7 　　月　　27　　日
                                書記官  盧姝伶
附錄本判決論罪科刑法條：
毒品危害防制條例第10條第1項
施用第一級毒品者,處6月以上5年以下有期徒刑。
